# 求助陈版主资产证券化问题

提问人：小小奥蒂特 时间：2019-09-16 20:20:26
求助陈版关于 SPV 是否需要并表问题：
集团 A 通过信托公司 B 设立了 SPV1，SPV1购买集团内子公司的基础资产，然后集团 A 母公司购买 SPV1信托受益权。然后又由信托公司 C 设立 SPV2 自集团 A 处购买 SPV1的全部受益权。SPV1 保留了收取基础资产管理费的权利，并且在回款支付给SPV2之前的短期存款的利息也是属于SPV1（管理费和利息最后都是给集团A）。
求问：集团 A是否要考虑在这种情况下是否需要考虑合并 SPV1，如要，需要怎么处理？

回答人：chenyiwei
这种情况下应根据合并报表准则的规定，依据 “控制三要素”（也包括针对结构化主体控制权判断的特殊指引）考虑其控制权问题，在此基础上，考虑合并报表层面能否终止确认基础资产。
总体上看，设立 SPV1是为了集团基础资产证券化的需要，后续在架构搭建完成后，除了基础资产现金流过手之外，SPV1 还收取基础资产管理费和在回款支付给 SPV2 之前的短期存款的利息。如果该 SPV1的大部分或全部份额归集团持有（我理解这种可能性较大，因为外部融资主要是在 SPV2层面实现），则相关的剩余风险和报酬归属集团的可能性还是很大的。再结合其设立目的和相关活动的判断，集团要合并 SPV1的可能性还是比较大。当然，要考虑集团是否应合并 SPV2就更复杂了。